【裁判字號】    92,易,2847
【裁判日期】    921205
【裁判案由】    毒品危害防制條例
【裁判全文】
臺灣板橋地方法院刑事判決                        九十二年度易字第二八四七號
    公  訴  人  臺灣板橋地方法院檢察署檢察官
    被      告  甲○○
右列被告因毒品危害防制條例案件，經檢察官提起公訴（九十二年度毒偵字第二九二
二號），本院第一審合議庭裁定適用簡式審判程序，判決如左：
    主  文
甲○○連續施用第二級毒品，累犯，處有期徒刑玖月。扣案壹只塑膠袋內含安非他命
殘渣，沒收銷燬之；上揭內含安非他命殘渣之塑膠袋壹只、吸食器壹組，均沒收之。
    事  實
一、甲○○曾有違反麻醉藥品管理條例、毒品危害防制條例等前科，其於民國（下同
    ）八十七年間因施用第二級毒品案件，經本院於八十七年六月十二日以八十七年
    度易字第二三四四號裁定送觀察勒戒後，認無繼續施用毒品傾向，由本院於八十
    七年八月二十日以八十七年度易字第二三四四號判決免刑確定；又於八十八年度
    間因二犯施用毒品案件，由本院以八十七年度毒聲字第二○六號裁定送觀察勒戒
    後，認無繼續施用毒品傾向，由臺灣板橋地方法院檢察署檢察官於八十八年一月
    二十九日以八十八年度偵字第一八二三號為不起訴處分確定；再於八十八年度三
    犯施用毒品案件，由本院以八十八年度毒聲字第三五七九號裁定令入戒治處所施
    以強制戒治，於八十九年八月十七日戒治期滿，臺灣板橋地方法院檢察署檢察官
    於八十九年九月五日以八十九年度戒毒偵字第五八○號為不起訴處分確定。且甲
    ○○上揭三犯施用毒品犯行，由檢察官另於八十八年六月十日以八十八年度偵字
    第五○七八號及五○八二號提起公訴，由本院於八十八年八月二十六日以八十八
    年度易字第二五八二號判決有期徒刑六月確定（於八十八年十一月十日易科罰金
    執行完畢）；再於九十年間四犯施用毒品案件，由臺灣板橋地方法院檢察署檢察
    官於九十年八月三十一日以九十年度毒偵緝字第六三一號起訴，由本院於九十年
    十月十六日以九十年度易字第三三一一號判決有期徒刑七月確定，並於九十二年
    三月十九日執行完畢（構成累犯）。詎甲○○猶不知悔改，基於施用第二級毒品
    安非他命之概括犯意，自九十二年八月二十八日起至九十二年九月四日中午十二
    時止，在臺北縣板橋市○○街二巷十四號二樓住處，以自有吸食器，施用第二級
    毒品安非他命多次。迨至九十二年九月四日下午五時二十分，為警持搜索票搜索
    ，並扣得供甲○○施用之第二級毒品安非他命殘渣袋一只及甲○○所有供己施用
    第二級毒品安非他命之吸食器一組，始偵知上情。
二、案經臺北市政府警察局報請臺灣板橋地方法院檢察署檢察官偵查起訴。甲○○於
    本院行準備程序時，先就被訴事實為有罪之陳述，並聽取當事人之意見，裁定適
    用簡式審判程序。
    理  由
一、右揭時地施用第二級毒品安非他命之犯行，迭據被告甲○○於警詢、檢察官訊問
    及本院調查審理時坦承不諱，復有扣案之吸食器一組及安非他命殘渣袋一只可證
    ，堪認被告前揭不利於己之自白，與事實相符。雖被告為警查獲後採集之尿液，
    經送臺北市立療養院以酵素免疫學分析法及薄層層析法檢驗結果，雖呈安非他命
    陰性反應，有該院九十二年九月十五日煙毒尿液檢驗報告一件在卷可稽。然以上
    揭檢驗報告未採用較為精確之氣相層析質譜儀檢驗，無法避免誤判，故難採信；
    且施用毒品後，尚須經過人體代謝，方能於尿液中檢驗出安非他命陽性反應，因
    此，以被告自承於查獲當日中午十二時最後一次施用第二級毒品安非他命，至其
    於同日晚間約九時四十分左右方採尿（詳參偵查卷第六頁九十二年九月五日警詢
    筆錄），不能排除尚未代謝出足夠代謝物可能。因此，不能僅執上揭尿液檢驗報
    告，遽認被告自白最後施用時間為九十二年九月四日中午十二時有誤。事證明確
    ，應依法論科。
二、按被告甲○○因施用第二級毒品案件，經本院於八十七年六月十二日以八十七年
    度易字第二三四四號裁定送觀察勒戒後，認無繼續施用毒品傾向，由本院於八十
    七年八月二十日以八十七年度易字第二三四四號判決免刑確定；又於八十八年度
    間因二犯施用毒品案件，由本院以八十七年度毒聲字第二○六號裁定送觀察勒戒
    後，認無繼續施用毒品傾向，由臺灣板橋地方法院檢察署檢察官於八十八年一月
    二十九日以八十八年度偵字第一八二三號為不起訴處分確定；再於八十八年度三
    犯施用毒品案件，由本院以八十八年度毒聲字第三五七九號裁定令入戒治處所施
    以強制戒治，於八十九年八月十七日戒治期滿，由臺灣板橋地方法院檢察署檢察
    官於八十九年九月五日以八十九年度戒毒偵字第五八○號為不起訴處分確定。且
    甲○○上揭三犯施用毒品犯行，由檢察官另於八十八年六月十日以八十八年度偵
    字第五○七八號及五○八二號提起公訴，由本院於八十八年八月二十六日以八十
    八年度易字第二五八二號判決有期徒刑六月確定（於八十八年十一月十日易科罰
    金執行完畢）；再於九十年間四犯施用毒品案件，由臺灣板橋地方法院檢察署檢
    察官於九十年八月三十一日以九十年度毒偵緝字第六三一號起訴，由本院於九十
    年十月十六日以九十年度易字第三三一一號判決有期徒刑七月確定，有上揭裁判
    書、不起訴處分書、全國施用毒品案件紀錄表、刑案資料查註紀錄表、臺灣高等
    法院被告全國前案紀錄表在卷可考。是被告本次施用第二級毒品安非他命之犯行
    ，核其所為，係犯毒品危害防制條例第十條第二項之施用第二級毒品罪。而被告
    多次施用第二級毒品犯行，時間緊接，所犯係構成要件相同之罪，顯係基於概括
    犯意反覆為之，應論以連續犯之裁判上一罪，並加重其刑。且被告施用毒品前後
    持有毒品之低度行為，應為施用之高度行為所吸收，不另論罪。再被告曾於九十
    年間因違反毒品危害制條例案件，由本院於九十年十月十六日以九十年度易字第
    三三一一號判決有期徒刑七月確定，並於九十二年三月十九日執行完畢，有上揭
    全國施用毒品案件紀錄表、刑案資料查註紀錄表、臺灣高等法院被告全國前案紀
    錄表在卷可佐，是被告於前揭有期徒刑執行完畢後五年以內再犯本件之罪，應成
    立累犯，並遞加重其刑。爰審酌被告犯罪動機、目的、施用次數、經觀察勒戒及
    強制戒治後，猶未能戒除毒害及其犯罪後坦承犯行等一切情狀，認公訴人求刑有
    期徒刑十月尚嫌過重，依法量處如主文所示之刑。至扣案之一只包裝袋內含安非
    他命殘渣，應依毒品危害防制條例第十八條第一項前段規定，沒收銷燬之；上揭
    內含安非他命殘渣之包裝袋壹只、吸食器壹組，為被告所有供本件施用第二級毒
    品所用之物，爰依刑法第三十八條第一項第二款沒收之。
據上論斷，應依刑事訴訟法第二百七十三條之一第一項、第二百九十九條第一項前段
、毒品危害防制條例第十條第二項、第十八條第一項前段，刑法第十一條前段、第五
十六條、第四十七條、第三十八條第一項第二款，判決如主文。
本案經檢察官陳玉珍到庭執行職務
中      華      民      國      九十二      年      十二    月    五    日
                                  臺灣板橋地方法院刑事第六庭
                                          法  官  高玉舜
右正本證明與原本無異。
如不服本判決，應於判決送達後十日內，向本院提出上訴狀。
                                          書記官  田世杰
中      華      民      國      九十二      年      十二    月    八    日
附錄本案論罪科刑法條全文：
毒品危害防制條例第十條
施用第一級毒品者，處六月以上五年以下有期徒刑。
施用第二級毒品者，處三年以下有期徒刑。


司法院資訊處製作；財團法人民間司法改革基金會備份。
